【裁判字號】    92,上訴,2441
【裁判日期】    921021
【裁判案由】    侵占等
【裁判全文】
臺灣高等法院刑事判決                         九十二年度上訴字第二四四一號
    上  訴  人
    即  自訴人  亞太駐車企業股份有限公司
    代  表  人  甲○○
    代  理  人  丙○○
    被      告  乙○○
右上訴人因自訴被告業務侵占等案件，不服臺灣士林地方法院九十二年度自字第四十
六號，中華民國九十二年四月二十九日第一審判決，提起上訴，本院判決如左：
    主  文
原判決撤銷。
乙○○連續意圖為自己不法之所有，而侵占對於業務上所持有之物，處有期徒刑玖月
。又連續行使偽造私文書，足以生損害於他人，處有期徒刑伍月，如附表一所示偽造
之印章、附表二所示偽造之印文，均沒收。應執行有期徒刑壹年，如附表一所示偽造
之印章、附表二所示偽造之印文，均沒收。
    事  實
一、乙○○於民國九十一年十一月四日起，任職亞太駐車企業股份有限公司（以下簡
    稱亞太公司）營運主任，負責亞太公司所經營之十二個停車場站（計北投、新北
    投、陽明、大葉、南京、長安、來來、吉林、內湖、中崙、民生、西湖）之管理
    稽查及收取營業收入之業務。其中南京、來來、內湖、中崙、西湖等五個場站，
    均由乙○○前往收取客戶停車費，其他場站則由各站務人員直接匯入亞太公司銀
    行帳戶。詎乙○○因個人債務需款孔急，意圖為自己不法之所有，基於概括之犯
    意，自九十一年十一月十日起十二月十九日止，連續將每日業務上收取應繳回亞
    太公司之停車費侵占入己，供己清償債務，再以其後收取之停車費填補之前侵占
    款項，共計侵占新台幣（下同）四十一萬二千八百八十七元。嗣乙○○於離職前
    ，為恐侵占之犯行為公司發現，另行起意，基於概括之犯意，先於九十一年十二
    月二十八日，在台北市○○○路委請不知情刻印店人員，偽刻亞太公司會計林玉
    真名義之印章一枚，再於亞太公司內，將其本人所製作完成之臨時停車收款明細
    之文書上，連續蓋用所偽造林玉真名義印章於會計審核欄內，表明經會計林玉真
    審核（如附表二所示），將該偽造之私文書交付亞太公司，足以生損害於林玉真
    及亞太公司。嗣乙○○於離職後，亞太公司核對帳目因而查悉上情。
二、案經被害人亞太公司向原審法院提起自訴。
    理  由
一、被告乙○○於本院雖未到庭陳述，然查右揭犯罪事實，業據被告於原審法院自白
    不諱（見原審卷第五十八頁、第五十九頁），核與自訴人亞太公司具狀所述及亞
    太公司襄理楊耀閔指訴之情節相符。並有被告之人事資料表、服務自願書、員工
    保密同意書、員工保證書、臨停車收款明細、未收款明細、和解書、本票影本附
    卷及偽造之林玉真名義印章一枚扣案可憑。被告罪證明確，犯行洵堪認定，應予
    依法論科。
二、被告係亞太公司之營運主任，負責亞太公司所經營停車場站之管理稽查及收取營
    業收入之業務，其侵占業務上所持有，應繳交予亞太公司之停車費，事後為恐公
    司發現其侵占之犯行，另行起意，偽刻亞太公司會計林玉真之印章，進而偽造會
    計林玉真審核該收款明細之私文書，行使交付亞太公司，足以生損害於林玉真及
    亞太公司。核被告所為，係犯刑法第三百三十六條第二項業務侵占罪、刑法第二
    百十六條、第二百十條行使偽造私文書罪。被告偽造印章、印文，為偽造私文書
    之階段行為，偽造私文書之低度行為，為行使偽造私文書之高度行為所吸收，均
    不另論罪。被告先後多次行使偽造私文書及業務侵占之犯行，時間緊接，方法相
    同，觸犯構成要件相同之罪名，顯係基於概括犯意所為，各應論以連續犯，並加
    重其刑。被告利用不知情之刻印人員偽造林玉真之印章，為間接正犯。所犯上開
    二罪，犯意各別，罪名不同，應分論併罰。
三、原審對被告為有罪科刑之判決，固非無見。惟查：被告侵占之金額不少，為掩飾
    犯行，又偽造文書，嗣與公司達成民事和解，卻拒不履行，難認其已具悔意，無
    再犯之虞，而以暫不執行為當。原審宣告緩刑，對被害人自欠公允，而無可維持
    。自訴人上訴意旨，以被告與其和解，拒不履行和解內容，指摘原判決量刑不當
    ，尚非全無理由，應由本院將原判決撤銷改判。爰審酌被告利用自訴人對其信任
    ，擔任營運主任之機會侵占停車款項，及其犯罪之動機、目的、手段、所侵占之
    款項、犯罪後雖與自訴人亞太公司達成和解，但拒不履行和解條件等一切情狀，
    分別量處如主文第二項所示之刑，並定其應執行之刑，以示懲儆。如附表一所示
    扣案偽造之林玉真印章一枚、附表二所示臨停車收款明細上，偽造林玉真之印文
    十二枚，應依刑法第二百十九條之規定，宣告沒收之。
四、被告經合法傳喚，無正當理由未到庭，爰不待其到庭陳述，逕行判決。
五、據上論斷，應依刑事訴訟法第三百六十九條第一項前段、第三百六十四條、第三
    百七十一條、第三百四十三條、第二百九十九條第一項前段、刑法第五十六條、
    第三百三十六條第二項、第二百十六條、第二百十條、第五十一條第五款、第二
    百十九條、罰金罰鍰提高標準條例第一條前段，判決如主文。
中      華      民      國    九十二    年      十      月    二十一    日
                            臺灣高等法院刑事第五庭
                                審判長法  官  曾  德  水
                                      法  官  楊  貴  雄
                                      法  官  趙  功  恆
右正本證明與原本無異。
偽造文書部分如不服本判決，應於收受送達後十日內向本院提出上訴書狀，其未敘述
上訴之理由者並得於提起上訴後十日內向本院補提理由書（均須按他造當事人之人數
附繕本）。
侵占部分，不得上訴。
                                      書記官  孫  佩  琳
中      華      民      國    九十二    年      十      月    二十二    日
附錄：本案論罪科刑法條全文
刑法第三百三十六條第二項
對於業務上所持有之物，犯前條第一項之罪者，處六月以上五年以下有期徒刑，得併
科三千元以下罰金。
刑法第二百一十條
偽造、變造私文書，足以生損害於公眾或他人者，處五年以下有期徒刑。
刑法第二百一十六條
行使第二百十條至第二百十五條之文書者，依偽造、變造文書或登載不實事項或使登
載不實事項之規定處斷。
附表一：
偽造之林玉真印章一枚
附表二：
┌────────┬──────────────┬───────────┐
│文書名稱        │偽造之印文                  │備考                  │
├────────┼──────────────┼───────────┤
│臨時停車收款明細│每件上會計欄林玉真印文一枚，│原審卷第十六頁至第二十│
│十二件          │共十二枚                    │七頁                  │
└────────┴──────────────┴───────────┘


司法院資訊處製作；財團法人民間司法改革基金會備份。
